最高法院刑事判決　　　　　　　　　　　　　　　　八十八年度台上字第四八八號
　　上　訴　人　甲○○
右上訴人因違反麻醉藥品管理條例等罪案件，不服台灣高等法院台南分院中華民國八
十七年十一月十日第二審判決（八十七年度上訴字第一五七五號，起訴案號：台灣嘉
義地方法院檢察署八十七年度偵字第九九六號），提起上訴，本院判決如左：
    主  文
上訴駁回。
    理  由
一販賣化學合成麻醉藥品部分：
按刑事訴訟法第三百七十七條規定，上訴於第三審法院，非以判決違背法令為理由，
不得為之。是提起第三審上訴，應以原判決違背法令為理由，係屬法定要件。如果上
訴理由狀並未依據卷內訴訟資料，具體指摘原判決不適用何種法則或如何適用不當，
或所指摘原判決違法情事，顯與法律規定得為第三審上訴理由之違法情形，不相適合
時，均應認其上訴為違背法律上之程式，予以駁回。
本件原判決此部分綜合調查證據所得，認定上訴人甲○○意圖營利，於民國八十七年
二月七日下午二時許，在嘉義縣朴子市牛挑彎二二八號陳俊豪住處，以新台幣（下同
）三千元販賣安非他命一小包予陳俊豪吸用，經警於八十七年二月十日下午在陳俊豪
住處查獲上訴人託陳俊豪保管之安非他命淨重○‧六七一六公克（驗餘淨重○‧六三
二二公克）等事實，因予維持第一審判決論處上訴人麻醉藥品管理條例第十三條之一
第二項第一款之非法販賣化學合成麻醉藥品罪刑，駁回上訴人在第二審之上訴，業已
援引第一審判決所載事實、證據、理由，論綦詳。上訴意旨略稱：(一)陳俊豪因不滿
上訴人與其大姊陳敏玲同居，又與其二姊有姦情，而挾怨報復，誣指上訴人販賣安非
他命，嗣經陳俊豪、陳敏玲分具自白書狀說明實情。原判決未就此調查，仍依陳俊豪
於警訊及偵查中所為不利上訴人之供述為論罪依據，有調查未盡之違法。(二)陳俊豪於
偵查中供稱：伊因要照顧住院之姊姊，提神用，而於八十七年二月七日下午二時向上
訴人購買安非他命等語。然陳敏玲係於八十七年二月九日中午始住院；又上訴人與陳
敏玲於八十七年二月七日早上赴高雄，迄當天下午四時許始返陳宅，何能於當天下午
二時許販賣安非他命予陳俊豪，可見陳俊豪所供不實。(三)依陳敏玲於第一審所述：「
二月七日當天陳俊豪有丟三千元給甲○○，甲○○又丟給他，陳俊豪有收起來」，上
訴人並未收取該款項。原判決採陳敏玲之上開供述，認定陳俊豪於八十七年二月七日
確曾拿三千元交給上訴人，有理由矛盾之違法。(四)本案並無積極證據足證上訴人有營
利犯行，原判決以推測之詞認定上訴人意圖營利，亦有不當。(五)原審並未向上訴人提
示警方所查扣之○‧六七一六公克安非他命，其調查證據程序違法等語。
惟查：(一)原判決係依證人陳俊豪於警訊及偵查中迭次指證上訴人販賣安非他命予伊之
情不移，並有自陳俊豪住處查獲，嗣經檢驗無訛之安非他命淨重○‧六七一六公克（
驗餘淨重○‧六三二二公克）扣案可證，且據上訴人供認該安非他命為其所有，交由
陳俊豪保管，因認陳俊豪於警訊及偵查中所述與事實相符，乃採為上訴人此部分犯罪
之證據。對於上訴人僅供認轉讓安非他命予陳俊豪吸用，而否認有販賣犯行，辯稱：
陳俊豪因不滿上訴人與其二位姊姊有不正常關係，誣指上訴人販賣安非他命等語，以
及陳俊豪嗣於第一審翻異前供，改稱上訴人未販賣安非他命予伊，復與陳敏玲分別書
具各函件（包括自白狀）謂上訴人無販賣云云，原判決認均係事後串飾之詞，不足採
信，俱依調查所得心證，加以指駁說明。就此以觀，原判決要無上訴意旨(一)所指調查
未盡之違法可言。(二)本案待證事實，在於上訴人有無販賣安非他命予陳俊豪。至於陳
俊豪究係因何須吸用安非他命提神，則非所問。上訴意旨(二)以陳敏玲於八十七年二月
七日下午二時尚未住院，主張陳俊豪供述當時為照顧住院姊姊、提神用，而購買安非
他命為不實乙節，縱陳俊豪所述購買安非他命之原因不實，然既非待證事實，即於判
決本旨不生影響，不得執為適法之第三審上訴理由。又核閱全卷，上訴人於警訊、偵
查及第一審中，均未曾主張八十七年二月七日下午二時不在陳宅；另陳敏玲甚且具狀
詳述上訴人於八十七年二月七日凌晨至中午在陳宅（見第一審卷第九一頁背面－第九
二頁）。上訴意旨(二)空口主張其於八十七年二月七日下午二時不在陳宅，要與卷內資
料不符。(三)原判決援引第一審判決所載陳敏玲之供述，旨在以其所供「二月七日當天
陳俊豪有丟三千元給甲○○」，佐證陳俊豪供述伊於八十七年二月七日曾拿三千元交
給上訴人乙節非虛，至所引陳敏玲尚稱：「甲○○又丟給他，陳俊豪有收起來」，就
該項論斷全意旨以觀，顯係贅引，尚難認係理由矛盾。(四)上訴人於警訊供稱：於八十
七年二月三日在高雄市○○路與中山路口，由一名綽號ＥＴ男子，免費提供一包重約
十公克安非他命給伊使用，警方所查扣之安非他命一小包為伊所有（見警卷第二頁背
面）；於偵查中亦稱：「安非他命是我從高雄帶來」，「朋友欠我錢，拿來抵債」（
見偵查卷第十七頁）各等語。上訴人既係無償取得安非他命，而以一小包三千元販售
陳俊豪，自有營利之意圖。原判決此部分之論述雖嫌簡略，惟所為認定尚無不當。(五)
扣案安非他命業經原審於審判期日提示上訴人，詢以有何意見，並據上訴人答稱：「
我交代陳俊豪丟棄，他留為己用。」有審判筆錄可稽（見原審卷第五十頁），顯無上
訴意旨(五)所指未踐行調查程序之違法情形存在。綜上各節，此部分上訴難認符合法定
第三審上訴之形式要件，其上訴違背法律上之程式，應予駁回。
二轉讓禁藥部分：
按第三審上訴書狀，應述上訴之理由，其未述者，得於提起上訴後十日內補提理
由書於原審法院，已逾上述期間，而於第三審法院未判決前仍未提出上訴理由書狀者
，第三審法院應以判決駁回之，刑事訴訟法第三百八十二條第一項、第三百九十五條
後段規定甚明。本件原判決此部分維持第一審判決，論處上訴人藥事法第八十三條第
一項之轉讓禁藥罪刑，駁回其在第二審之上訴。上訴人不服，於八十七年十二月八日
一併提起上訴，惟並未就此部分述理由，迄今逾期已久，於本院未判決前仍未提出
，依上開規定其此部分上訴自非合法，亦應予駁回。
據上論結，應依刑事訴訟法第三百九十五條，判決如主文。
中      華      民      國    八十八    年      一      月    二十九    日
                              最高法院刑事第一庭
                                  審判長法官  施  文  仁
                                        法官  陳  炳  煌
                                        法官  張  淳  淙
                                        法官  林  錦  芳
                                        法官  洪  文  章
      右正本證明與原本無異
                                              書  記  官
中      華      民      國    八十八    年      二      月      二      日
